【裁判字號】    95,易緝,52
【裁判日期】    950621
【裁判案由】    竊盜等
【裁判全文】
臺灣高雄地方法院刑事判決              95年度易緝字第52號
公  訴  人  臺灣高雄地方法院檢察署檢察官
被      告  甲○○
上列被告等因竊盜案件，經檢察官提起公訴（84年度偵字第2127
8 號），本院判決如下：
    主  文
甲○○竊盜，處有期徒刑肆月，如易科罰金，以參佰元折算壹日
；扣案之鑰匙貳支沒收。
    事  實
一、甲○○意圖為自己不法之所有，於民國（下同）84年8 月10
    日上午8 時許，在高雄市○○區○○街與右昌街之交岔路口
    附近，竊取乙○○所有車號000-0000號機車1 部，得手後，
    先供己代步。又於84年8 、9 月間某日，在高雄市○○路夜
    市，借與明知該機車為贓物之黃耀宗（黃耀宗贓物部分，已
    由本院審結）。嗣於同年10月24日晚上9 時30分許，黃耀宗
    騎乘該機車途經高雄縣鳳山市○○街與館前路交岔路口處為
    警查獲，始悉上情，並扣得鑰匙2 支。
二、案經高雄縣政府警察局鳳山分局報請臺灣高雄地方法院檢察
    署檢察官偵查起訴。
    理  由
一、訊據被告甲○○固坦承確有於上開時、地將前揭機車交與黃
    耀宗使用，然矢口否認有上開竊盜犯行，先則辯稱：該機車
    係年終60歲之名為丙○○者於84年7 、8 月間某日，在高雄
    市○○路夜市所交付；後則辯稱：其已忘記上開事實云云。
    惟查：上開機車確屬及鑰匙確係由被告交付予黃耀宗之事實
    ，業據證人黃耀宗於警、偵訊時指證綦詳【見警卷第1 ～2
    頁，偵卷第4 、45頁，證人黃耀宗警、偵訊中所供，雖係審
    判外之陳述，而經被告於審判程序同意作為證據（見本院卷
    第62頁），且本院審酌上開供述，係黃耀明在陳明伊當時所
    騎用之機車來源之情況，應屬適當，爰依刑事訴訟法第159
    條之5 第1 項規定，自得為證據】；而上開機車確屬遭竊之
    物一節，亦經證人即被害人乙○○在警詢中證述甚明【見警
    卷第3 頁～2 頁，證人乙○○警詢中所指證，雖係審判外之
    陳述，而經被告於審判程序同意作為證據（見本院卷第62頁
    ），且本院審酌上開指述，係在陳明伊當時機車失竊之情狀
    ，應屬適當，爰依刑事訴訟法第159 條之5 第1 項規定，自
    得為證據】，復有贓物領結1 紙附卷（見警卷第5 頁）及駕
    駛該機車所使用之鑰匙2 支扣案可資證明；又被告所辯：該
    機車係丙○○之人所交付，並提供丙○○之行動電話號碼予
    本院云云，然被告所提供之行動電話號碼經本院查詢結果，
    均非名為丙○○之人所有，且被告又不知該丙○○住居何處
    ，足見是否確有丙○○其人，顯屬可疑，則其所辯此節，自
    不足採；至被告嗣後所辯已遺忘其事云云，亦無非事後卸責
    之詞，當無可信；又證人黃耀宗供明：被告交付該機車予伊
    使用時，僅交付機車及鑰匙，並無給與任何證件等詞（見偵
    卷第45頁，該等供述具有證據能力，已如前述），益徵被告
    該等機車確屬其竊盜之物，以致未能提出任何來源證明；而
    其確將上開失竊之機車交付予黃耀宗，且被警查獲，已如前
    述；是被告人贓俱獲，事證明確，犯行堪予認定。
二、核被告甲○○所為，係犯刑法第320 條第1 項之竊盜罪。爰
    審酌被告竊盜他人財物，又肆意轉讓予他人使用，顯見其惡
    性非輕，又其犯罪後，經通緝始到案，且於到案後仍飾詞狡
    辯，顯見態度不良等一切情狀，量處如主文所示之刑，並諭
    知易科罰金之折算標準，以示懲儆。至扣案之鑰匙2 支，被
    告雖未坦承係其所有，然該等鑰匙確係被告交付予黃耀宗使
    用，此亦據證人黃耀宗於警、偵訊中供述明確（見警卷第1
    頁、偵卷第45頁，證人黃耀宗警、偵訊之供述，具有證據能
    力，亦述之於前），是本院認係被告所有，且係供其竊盜使
    用之物，應依刑法第38條第1 項第2 款規定，宣告沒收之。
據上論結，應依刑事訴訟法第299 條第1 項前段，刑法第320 條
第1 項、第41條第1 項前段、第38條第1 項第2 款，罰金罰鍰提
高標準條例第1 條前段、第2 條判決如主文。
本案經檢察官翁珮嫻到庭執行職務。
中    華    民    國    95    年    6     月    21    日
                  刑事第二庭審判長法  官  邱永貴
                                  法  官  何佩陵
                                  法  官  高思大
右正本證明與原本無異。
如不服本判決，應於判決送達後10日內向本院提出上訴狀，上訴
於台灣高等法院高雄分院（須附繕本）。
中    華    民    國    95    年    6     月    22    日
                                  書記官  蔡語珊
附錄條文：
中華民國刑法第320條第1項：
            意圖為自己或第三人不法之所有，而竊取他人之動
            產者，為竊盜罪，處5年以下有期徒刑、拘役或5
            百元以下罰金。


司法院資訊處製作；財團法人民間司法改革基金會備份。
